臺灣花蓮地方法院刑事附帶民事判決　　　　　　　　 九十年度附民字第一二號
　　原　　　告　甲○○
　　被　　　告　乙○○
右列被告因恐嚇等案件（九十年度易字第四九三號），原告提起附帶民事訴訟，請求
損害賠償，本院判決如左：
    主  文
被告應給付原告新台幣捌萬元，及自九十一年一月四日起至清償日止，按年息百分之
五計算之利息。
原告其餘之訴駁回。
    事  實
甲原告方面：
一、聲明：（一）、被告應賠償原告新台幣（下同）五十萬元，及自起訴狀繕本送達
      （九十一年一月三日送達）翌日起至清償日止，按年息百分之五計算之利息（
      二）、訴訟費用由被告負擔。
二、陳述：（一）被告自八十六年九月起，每天電話不斷騷擾原告，八十九年五月起
    連續對原告恐嚇：「不能回花蓮，不然要原告好看，回來就該死」云云，致原告
    心生畏懼。被告另於九十年二月二十四日公然以「臭女人，幹妳娘，誘拐郭淮豐
    」等語辱罵原告，原告受辱精神倍感痛苦。（二）被告恐嚇原告，使原告自八十
    九年一月起至九十年一月間無營業收入，工作損失二十五萬元，另精神痛苦不堪
    ，被告應賠償精神慰藉金十五萬元。又被告前開公然侮辱原告，使原告名譽嚴重
    受損，此部份亦請求被告應賠償精神慰藉金十萬元。爰求為判決如訴之聲明，並
    援用刑事訴訟之證據。
乙被告方面：
一、聲明：駁回原告之訴。
二、陳述：否認原告之主張，被告並無原告主張之恐嚇及公然侮辱之侵權行為。
    理  由
一、按附帶民事訴訟之判決，應以刑事訴訟判決所認定的事實為據，刑事訴訟法第五
    百條前段定有明文。查原告主張被告犯有公然侮辱罪，業經本院刑事判決認定在
    案，有本院九十年度易字四三九號刑事判決足憑，則原告主張被告於上述時地對
    其公然侮辱，有侵權行為事實，堪以認定。
二、按不法侵害他人之身體、健康、名譽或自由者，被害人雖非財產上之損害，亦得
    請求賠償相當之金額，民法第一百九十五條第一項前段規定甚明。而名譽為人格
    之社會評價，名譽有無受侵害，應以社會上對其評價是否貶損以為斷（最高法院
    八十六年台上字第三百零五號判例參照），本件被告基於公然侮辱之犯意，以「
    臭女人、幹妳娘、誘拐郭淮豐」等語，公然侮辱原告，使原告之品德、名譽、社
    會一般評價，因而受有貶損，彰彰明甚，被告之行為，顯已侵害原告之名譽權。
    原告因被告之上述行為，精神自受有痛苦，而所受之痛苦，雖非財產上之損害，
    揆諸前揭規定，亦得對被告請求賠償相當金額之精神慰藉金，原告據以請求，自
    屬有據，被告抗辯其此部份未有侵權行為云云，殊無足取。惟經本院斟酌原告是
    高中畢業，現經營禾貴髮廊，未婚，有二層樓房一棟，前曾任佛教蓮友會會長，
    被告國小畢業，往常幫人誦經賺錢，惟目前在家幫忙照顧外孫女等兩造身分、教
    育程度、社會地位及經濟能力等一切情狀，認被告應賠償之金額以八萬元為適當
    。從而，原告請求被告賠償八萬元及自起訴狀繕本送達翌日起即九十一年一月四
    日起至清償日止按年息百分之五計算之利息，洵屬有據，應予准許，逾此部分之
    請求為無理由，應予駁回。
三、按刑事訴訟諭知無罪、免訴或不受理之判決者，應予判決駁回原告之訴，刑事訴
    訟法第五百零三條第一項前段定有明文，本件被告被訴恐嚇危害安全罪嫌部分，
    業經本院判決無罪（按因與前揭有罪公然侮辱部分，檢察官認有裁判上一罪之關
    係，故刑事判決主文不另為無罪之諭知）在案，依照首開規定，自應駁回原告此
    部分附帶提起之民事訴訟（即請求工作損失二十五萬元及精神慰藉金十五萬元部
    分）。
四、據上論斷，本件原告之訴，為一部有理由，一部無理由，依刑事訴訟法五百零二
    條第一項、第二項、第五百零三條第一項前段，判決如主文。
中      華      民      國      九十一    年      二      月     六     日
                                臺灣花蓮地方法院刑事庭
                                    法  官  翁  慶  珍
右正本證明與原本無異。
如對本判決不服，非對刑事判決上訴時不得上訴並應於送達後十日內向本院提出上訴
狀。（應抄附繕本）
                                    法院書記官
中      華      民      國      九十一    年      二      月     七     日
